【裁判字號】    95,裁,444
【裁判日期】    950302
【裁判案由】    進口貨物核定完稅價格
【裁判全文】
最  高  行  政  法  院  裁  定
                                     95年度裁字第00444號
上  訴  人  亙春企業有限公司
代  表  人  甲○○
被 上訴 人  財政部臺中關稅局
代  表  人  鄭守義
上列當事人間因進口貨物核定完稅價格事件，上訴人對於中華民
國93年9月30日臺中高等行政法院93年度簡再字第3號判決，提起
上訴，本院裁定如下：
    主  文
上訴駁回。
上訴審訴訟費用由上訴人負擔。
    理  由
一、按對於適用簡易程序之裁判提起上訴或抗告，須經本院許可
    ，且該許可以訴訟事件所涉及之法律見解具有原則性者為限
    ，行政訴訟法第235條定有明文。所謂法律見解具有原則性
    ，係指該事件所涉及之法律問題意義重大，而有加以闡釋之
    必要情形而言；如對行政命令是否牴觸法律所為之判斷，或
    就同類事件高等行政法院所表示之見解相互牴觸，有由本院
    統一法律上意見或確認其意見之必要情形屬之。
二、本件上訴人於91年5月13日委由全順報關行向被上訴人連線
    申報進口DISTILLED SPIRITS PREPARATIONS LEEBAI KAO
    LIANG JINQ LIQUOR @600ML, 18%ALC.,12BOT/CTN（李白高
    粱清酒）乙批（報單號碼：第DA/91/G750/0003號）（下稱
    系爭酒類），申報價格FOB HKD 48/CTN，因菸酒稅未決，上
    訴人急需提貨，被上訴人乃依行為時關稅法第14條規定，准
    由上訴人繳納保證金新台幣（下同）1,215,047元，先行驗
    放。嗣被上訴人依據財政部關稅總局驗估處（下稱驗估處）
    查價結果（案號：00-00000），應按CIF TWD32/瓶核估，核
    計應納稅費計1,303,179元，除就原繳保證金抵繳稅費外，
    並通知上訴人繳納應補徵稅費88,132元。上訴人不服，循序
    提起行政訴訟，經原審法院（下稱前審）93年度簡子第75號
    判決駁回確定在案。嗣上訴人認原確定判決有行政訴訟法第
    273條第1項第14款之再審事由，而提起再審之訴，經原審駁
    回其再審之訴，上訴人不服，提起上訴，主張：(一)本件上訴
    人申報時已依法呈交INVOICE、裝櫃單、產地證明等正本文
    件，且均由出口商提供，確為真實無誤，並經我國派駐澳門
    之台北經濟文化中心之財稅人員審核無誤、備份存查，並於
    原產地證明簽章背書。是不論系爭酒類之價格、數量均業經
    審核無誤，符合行為時關稅法第25條之內容。被上訴人就上
    開經駐澳門之台北經濟文化中心之財稅人員審核無誤之文件
    不予採信，而其驗估處雖向國外供應商華澳酒廠總經理李方
    儀詢問實際價格為何，然上訴人已於原審提出華澳酒廠之聲
    明書，證明被上訴人所引用之資料有誤，且證人李方儀依上
    訴人於再審起訴狀所提出之住址資料為臺北市○○○路○段
    74號9樓，顯然並無不能調查之情形，上訴人對於被上訴人
    核估之結果容有爭議，原審自應予以闡明，並詢問上訴人是
    否有傳訊證人之必要，因本件屬於簡易案件，上訴人並無機
    會就有無必要傳訊證人提出說明，因而造成突襲性之裁判。
    原判決復謂上訴人於前審93年3月11日準備程序期日，固對
    被上訴人所陳述李方儀說明系爭酒類每瓶價格為54元，稱實
    有出入等語，惟並未向前審聲請傳訊李方儀，上訴人不得以
    此主張其於前審已有以傳訊李方儀為證據方法，而前審有未
    予傳訊並斟酌之情云云，此足以證明原審未依行政訴訟法第
    125條規定闡明使上訴人得為聲明證據，並為充分之法律上
    及事實上之陳述，自屬違法等語。然查上訴人就原審判決指
    摘者，係屬於證據調查之事項，而需由本院加以闡釋之必要
    ，上訴人提起上訴，不合前揭規定，不應許可，其上訴難謂
    合法，應予駁回。
三、依行政訴訟法第249條第1項前段、第104條、民事訴訟法第
    95條、第78條，裁定如主文。
中    華    民    國    95    年    3     月    2     日
                  第三庭審判長法  官  趙  永  康
                              法  官  鄭  淑  貞
                              法  官  侯  東  昇
                              法  官  黃  淑  玲
                              法  官  林  文  舟
以  上  正  本  證  明  與  原  本  無  異
中    華    民    國    95    年    3     月    2     日
                              書記官  王  福  瀛


司法院資訊處製作；財團法人民間司法改革基金會備份。
